臺灣臺南地方法院刑事裁定
111年度聲羈更一字第2號
聲  請  人  臺灣臺南地方檢察署檢察官
被      告  許芳哲



指定辯護人  黃立緯律師
上列被告因妨害秩序等案件，經檢察官聲請羈押及禁止接見、通
信（111年度聲押字第52號），本院於民國111年2月15日，以111
年度聲羈字第35號裁定具保後釋放；檢察官不服提起抗告，臺灣
高等法院臺南分院於111年2月24日，以111年度偵抗字第158號裁
定撤銷發回，本院裁定如下：
    主  文
聲請駁回。
    理  由
一、聲請意旨如檢察官羈押聲請書所載（繕本已交付被告及辯護
    人，不另附具）及本院民國111年2月25日公務電話紀錄所載
    （即檢察官聲請羈押之事實不包含涉犯組織犯罪條例部分）
二、按被告經法官訊問後，認為犯罪嫌疑重大，而有左列情形之
    一，非予羈押，顯難進行追訴、審判或執行者，得羈押之︰
    （第2 款）有事實足認為有湮滅、偽造、變造證據或勾串共
    犯或證人之虞者。又按被告經法官訊問後，認為犯毒品危害
    防制條例第4條第1項至第4項之罪，其嫌疑重大，有事實足
    認為有反覆實施同一犯罪之虞，而有羈押之必要者，得羈押
    之。刑事訴訟法第101 條第1 項第2 款、同法第101 條之1 
    第1 項第10款固均定有明文。惟查：
    ㈠訊據被告許芳哲就檢察官羈押聲請書附件一：壹、犯罪事
      實欄一所載時、地，與同案被告李群淯等人前往臺南市○○
      區○○00 0號天后宮，持空氣手槍、持棍棒等物；犯罪事實
      欄二所載時、地，與同案被告李群淯、楊修承等人前往被
      害人方良民位於臺南市○○區○○000號住處，以叫囂、威嚇
      ，及分持木棒等物；犯罪事實欄三所載時、地，與同案被
      告李群淯等人前往被害人方良民位於臺南市○○區○○000號
      住處，以噴灑紅色油漆，逼迫方育宏出面處理債務等犯行
      ，均坦承不諱，並有羈押聲請書所載之證據等在卷可佐，
      再本院綜合上開既有客觀事實證據、個案情節及本院訊問
      被告所得心證，足認被告涉犯刑法第150條第2項第1款、
      第1項後段之意圖供行使之用而攜帶兇器在公共場所或公
      眾得出入之場所聚集三人以上下手施強暴脅迫罪、同法第
      305條之恐嚇危害安全罪及同法第354條之毀損罪等之犯罪
      嫌疑重大。
　　㈡檢察官固以本案涉案人員眾多，目前查知已有18名共犯，
      且尚有2名身分不詳之共犯未到案說明，其間共犯之角色
      分工，有串滅證之虞。另被告甫於111年2月10日另案通緝
      到案，有逃亡之虞。又被告自承有依李群淯指示收取保護
      費，本案又多次實施恐嚇犯行，認被告有反覆實施犯罪之
      虞。然：
　　　⑴按有事實或相當理由足認為有湮滅、偽造、變造證據或
        勾串共犯或證人之虞者，其所謂「有事實足認為」、「
        相當理由足認為」之標準，應依具體事實，客觀認定之
        ，並應於卷內記明其認定之根據，法院辦理刑事訴訟案
        件應行注意事項第29點規定參照。檢察官認被告有上述
        共犯未到案及共犯之角色分工待查，認有串滅證之虞，
        但被告有何具體事實認與共犯勾串，足認為有湮滅、偽
        造、變造證據或勾串共犯或證人之虞，並未明確指出具
        體事實，況被告於偵查中已坦承犯行，且以證人具結證
        述同案被告之犯行，衡情應無再有任何勾串證人或滅證
        之必要。又本案除已到案之同案被告供述並以證人具結
        、證人即被害人等之證述外，相關證據諸如案發現場照
        片、監視器影像光碟及翻拍照片、通訊監察譯文等均已
        經檢察官蒐證完畢，縱有未到案之共犯或有共犯身分待
        確認，亦僅是待追緝共犯到案而已，並不會因尚有共犯
        未到案而有致案情陷於晦暗不明之危險。
　　　⒉再所謂有逃亡之虞，係指有具體情況事實可合理推測被
        告有逃避刑事追訴、審判、執行之謂；或必須事實上足
        認被告釋放後確有逃亡之危險，並非漫無限制。又被告
        於「另案」是否曾遭通緝，核與其在「本案」偵查期間
        有無逃亡之虞，純屬二事，二者所審酌之事證不同，自
        不得執此推認其在「本案」有逃亡之主觀意圖。是以，
        聲請人以被告曾因另案遭通緝，認被告有事實足認逃亡
        之虞，尚非有據。
　　　⒊按刑事訴訟法第101 條之1 第第1 項所定之預防性羈押
        ，係因考慮該條所列各款犯罪，一般而言，對於他人生
        命、身體、財產有重大之侵害，對社會治安破壞甚鉅，
        而其犯罪性質，從實證之經驗而言，犯罪行為人大多有
        一而再、再而三反覆為之的傾向，故為避免此種犯罪型
        態之犯罪行為人，在同一社會環境條件下，再次興起犯
        罪之意念而再為同一之犯罪，因此透過拘束其身體自由
        之方式，避免其再犯。查本案被告雖於檢察官羈押聲請
        書附件一：壹、犯罪事實欄一、二、三所載時、地，與
        本案共犯共同對被害人方良民實施恐嚇之犯行，但對象
        只有被害人方良民一人，其目的亦僅在於迫使方育宏出
        面處理債務，又被告前無實施恐嚇之行為，而遭偵查起
        訴、判刑之紀錄，此外被告於本案110年6月間犯後，迄
        今均未再犯恐嚇犯行，本院審酌被告犯案時僅18歲，年
        輕識淺，現已坦承犯行，亦非主要嫌犯，經此教訓，信
        被告應已無反覆實施該條即恐嚇犯罪之虞。
　  ㈢綜上所述，聲請人之聲請不符羈押要件，自難准許。本案
      本案聲請為無理由，應予駁回，並已將被告釋放。至檢察
      官認被告尚有可能另涉犯組織犯罪條例之犯行，恐有串證
      、滅證之虞。然被告是否另涉犯組織犯罪條例之犯行，並
      未於檢察官聲請羈押之事實範圍內，有本院111年2月25日
      公務電話紀錄在卷可佐。職是，被告是否涉有組織犯罪條
      例之犯行，有無串證、滅證之虞，檢察官既未聲請，自非
      屬本院得予審酌被告有無羈押理由，併此指明。
三、應依刑事訴訟法第220條，裁定如主文。
中　　華　　民　　國　　111 　年　　3 　　月　　2 　　日
                  強制處分庭  法  官  陳文欽
以上正本證明與原本無異。
如不服本裁定，應於收受送達後5日內向本院提出抗告狀。（應
附繕本）
　　　　　　　　　　　　　　　書記官  廖庭瑜
中　　華　　民　　國　　111 　年　　3 　　月　　2 　　日